Rijksmuseum en rechtsvoorgangers te Amsterdam
Noord-Hollands Archief
- Archief van de hoofddirectie, (1872) 1883-1945 (1985), 10.
  - Stukken betreffende bijzondere onderwerpen, 10.2.
    - Gebouw en inrichting, 10.2.3.
      - Bouw en onderhoud van het Rijksmuseum, 10.2.3.1.
        - Bestekken en voorwaarden voor de bouw van het Rijksmuseum en het doen van onderhoud en vernieuwingen, 1878, 1887-1887, 1547; 1 omslag
        - Stukken betreffende de oplevering en inrichting van de woning van de hoofddirecteur, 1884-1894, 1548; 1 omslag
        - Stukken betreffende de aanleg en het onderhoud van de tuin en de opstelling van oud-Nederlandse bouwfragmenten daarin, 1884-1937, 1549; 1 omslag
        - Stukken betreffende de ter beschikking stelling van zalen aan het Koninklijk Oudheidkundig Genootschap, 1885-1937, 1550; 1 omslag
          Zie ook inv.nr. 2049-2050.
        - Stukken betreffende het beheer van de tentoonstellingszalen van het Nederlandsch Museum van Geschiedenis en Kunst, 1887-1915, 1551; 1 omslag
        - Stukken betreffende het vegen en schoonhouden van schoor-stenen en rookbuizen, 1887-1926, 1552; 1 omslag
        - Stukken betreffende de bestemming van lokalen tot restau-ratieatelier voor het Nederlandsch Museum van Geschiedenis en Kunst en het aanbrengen van voorzieningen daarin, 1890-1912, 1553; 1 omslag
        - Stukken betreffende de doorrit onder het Rijksmuseum, 1893-1936, 1554; 1 omslag
        - Bestek en voorwaarden voor de bouw van een proeflokaal voor de verlichting van het schilderij "de Nachtwacht", 1900, 1555; 1 omslag
          Zie ook het archief van de "Rijkscommissie tot het nemen van proeven betreffende de verlichting van Rembrandt's Nachtwacht" in: Inventaris van commissie- archieven met betrekking tot het Rijksmuseum
        - Stukken betreffende de plaatsing en het onderhoud van een carillon en uurwerk in de klokketoren, 1901-1945, 1556; 1 omslag
        - Bestek en voorwaarden voor de bouw van de Nachtwachtuitbouw aan de zuidzijde van het Rijksmuseumgebouw, 1904, 1557; 1 omslag
        - Ingekomen brief van jhr mr Victor de Stuers betreffende de plaatsing van een kroonlijst, afkomstig uit het huis "de Kat" te Dordrecht, op de in aanbouw zijnde Druckeruitbouw, 1907, 1558; 1 stuk
        - Stukken betreffende de bestemming van twee zalen van het Rijksmuseum van Schilderijen voor de uitbreiding van de studiezaal van het Rijksprentenkabinet en het Nederlandsch Museum van Geschiedenis en Kunst, 1908-1910, 1559; 1 omslag
        - Stukken betreffende verzoeken van de directeur van het Nederlandsch Museum van Geschiedenis en Kunst om diverse voorzieningen in de kantoorruimten van het Nederlandsch Museum van Geschiedenis en Kunst, 1908-1923, 1560; 1 omslag
        - Stukken betreffende de vervaardiging van afgietsels van twee stucplafonds ter plaatsing in de Druckeruitbouw, 1914-1915, 1561; 1 omslag
        - Koninklijk besluit van 6 september 1915, nr 19 betreffende het doen van aanbestedingen boven de duizend gulden, afschrift, met begeleidende missive van de minister van Binnenlandse Zaken, 1915-1916. Afschrift, 1562; 1 omslag
        - Stukken betreffende de verbouwing van een lokaal tot kleedkamer voor zaalwachters, 1920-1921, 1563; 1 omslag
        - Stukken betreffende de aan- en afsluiting van telefoonapparatuur, 1922-1935, 1564; 1 omslag
        - Brieven aan de architekt der Rijksmuseumgebouwen en het Ministerie van Onderwijs, Kunsten en Wetenschappen betreffende de ter beschikking stelling van de vertrekken van de architekt aan het Rijksprentenkabinet, 1923. Minuten, 1565; 2 stukken
        - Stukken betreffende de aanleg van sanitaire voorzieningen nabij de publieksingangen, 1923, 1566; 1 omslag
        - Stukken betreffende het doordringen van grondwater in de kelders, 1925-1926, 1567; 1 omslag
        - Stukken betreffende de aanleg en het onderhoud van een huistelefoon-, alarm en nachtwakerscontrole- en stroom- voorzieningsinstallatie, 1930-1933, 1568; 1 omslag
          Zie ook nr 1618
        - Stukken betreffende de schoonmaak van lichtkappen en ruiten, 1930-1933, 1938, 1569; 1 omslag
        - Briefwisseling met het Ministerie van Onderwijs, Kunsten en Wetenschappen betreffende het aanbrengen van draaideuren bij de publieksingangen, 1931, 1570; 2 stukken
        - Briefwisseling met het Ministerie van Onderwijs, Kunsten en Wetenschappen betreffende het voorstel tot aanleg van een noodverlichting in verband met de avondopenstelling van het Rijksmuseum, 1934, 1571; 1 omslag
        - Ingekomen brieven van de directeur van de gemeentelijke dienst Bouw- en Woningtoezicht te Amsterdam betreffende een onderzoek naar de toestand van de liften, 1935, 1572; 2 stukken
        - Stukken betreffende de aanleg van een elektrische installatie voor de verlichting van de voorgevel, 1938, 1573; 1 omslag
        - Tekst van een verklaring, waarbij C.M.A.A. Lindeman verklaart, dat het pand Oosterpark 82 te Amsterdam eigendom is van de Staat der Nederlanden, 1944. Afschrift, 1574; 1 stuk
      - Bouw en onderhoud van de scholen, 10.2.3.2.
        - Bestek en voorwaarden voor de bouw van een loods ten behoeve van de Rijksnormaalschool voor Tekenonderwijzers op het terrein van het Rijksmuseum, 1884, 1575; 1 omslag
        - Stukken betreffende de ter beschikking stelling van lokalen aan de scholen en het onderhoud daarvan, 1884-1912, 1925, 1576-1577; 2 omslagen
          - Aan de Rijksschool voor Kunstnijverheid, 1884-1912, 1576
          - Aan de Rijksnormaalschool voor Tekenonderwijzers, 1884-1907, 1925, 1577
        - Bestek en voorwaarden voor de bouw van een schoolgebouw ten behoeve van de Rijksnormaalschool voor Tekenonderwijzers op het terrein van het Rijksmuseum, 1890, 1578; 1 omslag
        - Stukken betreffende het voorstel tot het nemen van een proef tot verlenging van de schoorstenen op het dak van de Rijksnormaalschool voor Tekenonderwijzers, 1914, 1579; 1 omslag
        - Stukken betreffende de uitbreiding van het gebouw van de Rijksnormaalschool voor Tekenonderwijzers op het terrein van het Rijksmuseum, 1922-1924, 1580; 1 omslag
        - Briefwisseling met het Ministerie van Onderwijs, Kunsten en Wetenschappen betreffende de opheffing van de Rijksschool voor Kunstnijverheid en het plan tot verplaatsing van de Rijksnormaalschool voor Tekenonderwijzers naar het school- gebouw op het terrein van het Rijksmuseum, 1923, 1581; 2 stukken
        - Stukken betreffende de bouw van een rijwielstalling ten behoeve van het Rijksinstituut tot Opleiding van Tekenleraren op het terrein van het Rijksmuseum, 1926, 1582; 1 omslag
        - Stukken betreffende de verdeling van de inboedel en andere voorwerpen van het Rijksinstituut tot Opleiding van Leraren tussen het Rijksmuseum en het Instituut voor Kunstnijverheidsonderwijs te Amsterdam, 1937-1943, 1583; 1 omslag
      - Gebruik en onderhoud van de evacuatiedepôts, 10.2.3.3.
        - Plattegronden van depôts en schuilkelders voor de berging van geëvacueerde kunstvoorwerpen, (ca 1939)-1942, 1584; 1 omslag
        - Stukken betreffende het bedanken van de burgemeesters van Medemblik en Nieuwe Niedorp voor het ter beschikking stellen van gebouwen voor de berging van geëvacueerde kunstvoor- werpen, 1940-1941, 1585; 1 omslag
        - Stukken betreffende de ter beschikking stelling van gelden door het Rijksmuseum aan de Doopsgezinde Gemeente te Oude Niedorp voor herstel en schoonmaak van de voor berging van geëvacueerde kunstvoorwerpen gebruikte kerk, 1941, 1586; 1 omslag
        - Stukken betreffende de overdracht van sleutels van de Rijksbergplaatsen te Zandvoort en Heemskerk aan de directeur der Gemeente Musea te Amsterdam en de rijksarchivaris in de provincie Noord-Holland, 1942-1944, 1587; 1 omslag
        - Stukken betreffende de afsluiting van de telefoonverbindingen in kasteel Radboud te Medemblik en de Rijksbergplaatsen te Zandvoort en Heemskerk, 1940, 1942, 1588; 4 stukken
        - Stukken betreffende de opheffing van de dienstwoningen voor opzichters van het Rijksmuseum bij de Rijksbergplaats te Paaslo, 1946-1948, 1589; 1 omslag
      - Inrichting, 10.2.3.4.
        Zie ook nrs 2236, 2237 en 2379.
        - Stukken betreffende de aanschaf en het onderhoud van meu-belen, vitrines, vloerbedekking en andere roerende goederen, 1883-1940, 1590-1591; 2 omslagen
          Zie ook nrs 1598, 1602 en 1604-1605
          - 1883-1920, 1590
          - 1922-1940, 1591
        - Lijst van gipsafgietsels, in bezit van de Rijksnormaalschool voor Tekenonderwijzers te Amsterdam, die opgesteld zijn in de westelijke binnenplaats, 1885, 1592; 1 stuk
        - "Inventaris D", inventaris van meubelen en andere roerende goederen, 1885-1955, 1593; 1 deel en 1 katern
        - Stukken betreffende het aanbrengen van veranderingen in de inrichting van de zalen van het Nederlandsch Museum van Geschiedenis en Kunst, 1891-1912, 1594; 1 omslag
        - Stukken betreffende de vervaardiging door P.J.H. Cuypers van een tekening van het zuidelijk portaal van de Sint Servaas-kerk te Maastricht, die de oorspronkelijke en de gerestaureerde delen aangeeft, ter plaatsing bij het afgietsel in de westelijke binnenplaats, 1896, 1595; 3 stukken
        - Stukken betreffende de verbouwing en inrichting van de zalen van het Rijksprentenkabinet, 1897-1915, 1596; 1 omslag
        - Stukken betreffende de stoffering van en plaatsing van meubelen in de Nachtwachtzaal, 1910-1911, 1597; 1 omslag
        - Stukken betreffende de aanschaf van houten balustrades ter beveiliging van de schilderijen, 1911-1916, 1598; 1 omslag
        - Stukken betreffende de installatie en het gebruik van een projectietoestel voor lichtbeelden en een moffeloven ten behoeve van de Rijksschool voor Kunstnijverheid te Amsterdam, 1911, 1917, 1599; 1 omslag
        - Plattegronden van de opstelling van gipsafgietsels in de westelijke binnenplaats, (ca 1920), 1600; 2 stukken
        - Stukken betreffende de aanschaf van schilderijhaken, foto-grafische apparatuur en archief- en negatievendozen, 1922-1936, 1601; 1 omslag
        - Stukken betreffende kritiek op de herinrichting van de zalen, 1923-1938, 1602; 1 omslag
        - Stukken betreffende de verbouwing en herinrichting van de zalen, 1923-1940, 1603-1604; 2 omslagen
          - 1923-1929, 1603
          - 1930-1940, 1604
        - Briefwisseling met het Ministerie van Onderwijs, Kunsten en Wetenschappen betreffende de voortgang van de herinrichting van en verbouwingen in de zalen, 1924-1938, 1605; 1 omslag
        - Ingekomen ministeriële circulaires houdende voorschriften inzake de bestelling van goederen bij het Rijksinkoop Bureau, 1929-1933, 1606; 1 omslag
        - Stukken betreffende de aanschaf van vitrines ten behoeve van het Nederlandsch Museum voor Geschiedenis, 1931-1933, 1607; 1 omslag
        - Stukken betreffende de bestelling van goederen in Duitsland en Italië en de vaststelling van de omrekenkoers van prijzen voor boeken en tijdschriften, 1932-1938, 1608; 1 omslag
        - Stukken betreffende de aanschaf van pakkisten voor de evacuatie van kunstvoorwerpen, 1939, 1609; 1 omslag
        - Inventaris van meubelen in de woning van de hoofddirecteur, die Rijkseigendom zijn, 1942, 1610; 1 stuk
        - Taxatierapport van meubelen en andere roerende goederen in de woning van de hoofddirecteur, die eigendom zijn van mw A.C.F. Schmidt Degener, 1942, 1611; 1 stuk
      - Brandbestrijding, 10.2.3.5.
        - Stukken betreffende het nemen van maatregelen voor het voorkomen en bestrijden van brand, 1883-1938, 1612; 1 omslag
          Zie ook nr 1620
        - Stukken betreffende de inspectie van de brandblusmiddelen door de gemeentelijke brandweer van Amsterdam, 1883-1945, 1613; 1 omslag
        - Stukken betreffende de plaatsing en controle van bliksem- afleiders, 1886-1925, 1614; 1 omslag
        - Stukken betreffende de plaatsing van brandschellen, 1887-1897, 1615; 1 omslag
        - "Inventaris E", inventaris van brandblusmiddelen, 1888-1932, 1616; 1 omslag
        - Stukken betreffende de bestrijding van brand in de kantoorruimten van de architect der Rijksmuseumgebouwen en in het boetseerlokaal van de Rijksnormaalschool voor Tekenonderwijzers te Amsterdam, 1899, 1909, 1617; 1 omslag
        - Stukken betreffende de plaatsing van een telefonisch brandalarmsysteem en de regeling van het onderhoud, 1927-1932, 1618; 1 omslag
          Zie ook nr 1568
        - Stukken betreffende de toename van brandgevaar wegens de verlaging van de waterdruk door het gemeentelijk water- leidingbedrijf van Amsterdam, 1934-1935, 1619; 1 omslag
        - Stukken betreffende de bescherming van het Rijksmuseum tegen luchtaanvallen, brand en andere mogelijke rampen, 1938-1945, 1620; 1 omslag
          Zie ook nr 2207
      - Bewaking, 10.2.3.6.
        - Stukken betreffende een politiepost in het Rijksmuseum, 1885-1955, 1621; 1 omslag
        - Stukken betreffende wangedrag door leerlingen van de Rijksnormaalschool voor Tekenonderwijzers en de Rijksschool voor Kunstnijverheid te Amsterdam, 1888-1920, 1622; 1 omslag
        - Stukken betreffende de ter beschikking stelling van torens van het Rijksmuseum aan militairen tijdens legeroefeningen, 1896-1916, 1623; 1 omslag
        - Ingekomen brief van H.J. Reising te Hellevoetsluis betreffende de toepassing van een controle-uurwerk voor nachtelijke bewakingsronden, met bijlagen, 1897, 1624; 3 stukken
        - Stukken betreffende aanmerkingen van de hoofddirecteur van het Rijksmuseum over de afsluiting van de oefenschool van de Rijksnormaalschool voor Tekenonderwijzers, 1900, 1904, 1916, 1625; 1 omslag
        - Stukken betreffende de detachering van militairen in het Rijksmuseum voor bewaking en bescherming tijdens stakingen en oproeren, 1903, 1911-1912, 1920, 1626; 1 omslag
          Zie ook nr 2206
        - Stukken betreffende offertes van bedrijven voor de plaatsing van beveiligingsinstallaties, 1910-1912, 1920, 1627; 1 omslag
        - Tekst van de kennisgevingen inzake de vrijwaring van het Rijksmuseum van militair gebruik, met begeleidend schrijven van de inspecteur Kunstbescherming, 1940, 1944. Gedrukt, 1628; 1 omslag
      - Verzekering, 10.2.3.7.
        - Ingekomen ministeriële circulaires houdende mededeling van de verzekering van Rijksgebouwen tegen brand- en explosie- gevaar, 1933-1934, 1629; 3 stukken
      - Energievoorziening, 10.2.3.8.
        Zie ook nr 1568.
        - Inventaris van gereedschappen van de stokers, 1887, 1630; 1 stuk
        - Stukken betreffende het opgave van de hoeveelheid verbruikte kolen en cokes voor de verwarming van de woning van de hoofddirecteur aan het Ministerie van Binnenlandse Zaken en het Ministerie van Onderwijs, Kunsten en Wetenschappen, 1897-1921, 1631; 1 omslag
        - Stukken betreffende het verbruik van elektriciteit en de opgave daarvan aan de Rijksnijverheidsdienst en het Elektrotechnisch Bureau van de Rijksgebouwendienst, 1917-1945, 1632; 1 omslag
        - Stukken betreffende aanmerkingen van de Algemene Rekenkamer over het verbruik van gas en elektriciteit, 1927-1928, 1633; 1 omslag
        - Stukken betreffende de opgave van het waterverbruik aan de Rijksnijverheidsdienst, 1929-1939, 1634; 1 omslag
        - Briefwisseling met het Provinciaal Elektriciteitsbedrijf van Noord-Holland inzake de levering van elektriciteit aan de als depôt voor geëvacueerde kunstvoorwerpen in gebruik zijnde kerk te Nieuwe Niedorp en kasteel Radboud te Medemblik, 1939-1941, 1635; 1 omslag
    - Financien, 10.2.4.
      - Algemeen, 10.2.4.1.
        - Stukken betreffende het comptabel beheer, 1897-1945, 1636; 1 omslag
      - Verantwoording, 10.2.4.2.
        - Begrotingen van uitgaven van de Hoofddirectie, 1916-1945, het Rijksmuseum van Schilderijen, 1916-1945, Nederlandsch Museum van Geschiedenis en Kunst, 1925-1927, Rijksmuseum voor Beeldhouwkunst en Kunstnijverheid, 1928-1945, Nederlandsch Museum voor Geschiedenis, 1928-1945 en het Rijksprentenkabinet, 1936-1945, met bijlagen, 1916-1945, 1637-1638; 2 omslagen
          - 1916-1929, 1637
          - 1930-1945, 1638
        - Begrotingen van inkomsten van de Hoofddirectie, met bijlagen, 1920-1928, 1639; 1 omslag
        - Rekeningen van het algemeen beheer over de periode 1918-1945, met bijlagen, 1918-1946, 1640-1667; 28 omslagen
          - 1918-1919, 1640
          - 1919-1920, 1641
          - 1920-1921, 1642
          - 1921-1922, 1643
          - 1922-1923, 1644
          - 1923-1924, 1645
          - 1924-1925, 1646
          - 1925-1926, 1647
          - 1926-1927, 1648
          - 1927-1928, 1649
          - 1928-1929, 1650
          - 1929-1930, 1651
          - 1930-1931, 1652
          - 1931-1932, 1653
          - 1932-1933, 1654
          - 1933-1934, 1655
          - 1934-1935, 1656
          - 1935-1936, 1657
          - 1936-1937, 1658
          - 1937-1938, 1659
          - 1938-1939, 1660
          - 1939-1940, 1661
          - 1940-1941, 1662
          - 1941-1942, 1663
          - 1942-1943, 1664
          - 1943-1944, 1665
          - 1944-1945, 1666
          - 1945-1946, 1667
        - Rekeningen van aankopen van kunstvoorwerpen voor het Rijksmuseum van Schilderijen, 1924-1945, Nederlandsch Museum van Geschiedenis en Kunst, 1924-1927, Rijksmuseum voor Beeld- houwkunst en Kunstnijverheid, 1927-1945, Nederlandsch Museum voor Geschiedenis, 1927-1945 en het Rijksprentenkabinet, 1934-1945, met bijlagen, 1924-1946, 1668-1689; 22 omslagen
          - 1924-1925, 1668
          - 1925, 1669
          - 1926, 1670
          - 1927-1928, 1671
          - 1928-1929, 1672
          - 1929-1930, 1673
          - 1930, 1674
          - 1931-1932, 1675
          - 1932-1933, 1676
          - 1933-1934, 1677
          - 1934, 1678
          - 1935-1936, 1679
          - 1936-1937, 1680
          - 1937-1938, 1681
          - 1938, 1682
          - 1939-1940, 1683
          - 1940-1941, 1684
          - 1941-1942, 1685
          - 1942-1943, 1686
          - 1943-1944, 1687
          - 1944-1945, 1688
          - 1945-1946, 1689
        - Rekeningen van verkochte gipsafgietsels over de periode 1924-1945, met bijlagen, 1924-1946, 1690; 1 omslag
        - Rekeningen van aankopen van prenten en tekeningen uit het F.G. Waller-Fonds over de periode 1935-1945, met bijlagen, 1935-1947, 1691-1698; 8 omslagen
          - 1935-1939, 1691
          - 1939-1940, 1692
          - 1940-1941, 1693
          - 1941-1942, 1694
          - 1942-1943, 1695
          - 1943-1944, 1696
          - 1944-1945, 1697
          - 1945-1947, 1698
        - Rekeningen van aankopen van kunstvoorwerpen uit het Fonds-J.W. Edwin vom Rath over de periode 1943-1945, met bijlagen, 1943-1946, 1699; 1 omslag
        - Stukken betreffende de verantwoording van verkochte catalogi aan de Algemene Rekenkamer over de periode 1883-1944, 1884-1945, 1700-1701; 2 omslagen
          Zie ook nrs 2274-2275
          - 1884-1905, 1700
          - 1906-1945, 1701
        - Declaraties van dienstreizen van wetenschappelijk personeel, 1895-1923, 1702; 1 omslag
        - Declaratie van H. Crouwel Jr te Amsterdam wegens de opstelling en afbraak van gipsafgietsels, 1899, 1703; 1 stuk
        - Staten van jaarsalarissen van het personeel, met klad- aantekeningen, 1900-1918, 1704; 1 omslag
        - Stukken betreffende aanmerkingen van het Ministerie van Binnenlandse Zaken op de aanschaf van portefeuilles voor de bijlagen van de Staatscourant, 1912-1913, 1705; 3 stukken
        - Stukken betreffende de opgave van lonen aan de Rijksbelastingdienst, 1914-1934, 1706; 1 omslag
        - Stukken betreffende aanmerkingen van de Algemene Rekenkamer op de uitgaven voor de waakhonden, 1916, 1707; 1 omslag
        - Stukken betreffende de afdracht aan de Vereniging "Rembrandt" van in collectebussen ontvangen gelden, 1933-1945, 1708; 1 omslag
        - Staten van verschotdeclaraties wegens het transport en de bewaking van geëvacueerde kunstvoorwerpen, met stukken betreffende de toezending aan en afhandeling door het Ministerie van Onderwijs, Kunsten en Wetenschappen, het Departement van Opvoeding, Wetenschap en Kultuurbescherming, en de Inspectie Kunstbescherming te 's Gravenhage, 1939-1948, 1709; 1 omslag
        - Stukken betreffende de uitbetaling van salarisvoorschotten en lonen aan geëvacueerde ambtenaren, die niet in dienst zijn bij het Rijksmuseum, 1944-1947, 1710; 1 omslag
        - Stukken betreffende de maandelijks opgave van personeels- sterkte en uitbetaalde lonen aan het Ministerie van Onderwijs, Kunsten en Wetenschappen, 1945-1946, 1711; 1 omslag
      - Administratie, 10.2.4.3.
        - Kasboeken van gelden ter goede rekening, 1890-1949, 1712-1717; 6 delen
          Bij nr 1713 enige losse stukken
          - 1890-1906 oktober, 1712
          - 1906 november-1926 juni, 1713
          - 1926 juli-1933, 1714
          - 1934-1935, 1715
          - 1936-1939, 1716
          - 1940-1949, 1717
        - Kasboeken van bestede gelden voor het algemeen beheer, beheer van de verzamelingen en de aankoop van kunstvoorwerpen, 1891-1920, 1718-1719; 2 delen
          - 1891-1897 april 29, 1718
          - 1897 april 29-1920, 1719
        - Register van uitbetalingen aan op zon- en feestdagen als zaalwachter dienstdoende militairen, 1892-1896, 1720; 1 deel
        - Kasboeken van door de conciërge gedane dagelijkse uitgaven, 1892-1914, 1721-1723; 3 delen
          - 1892-1896 augustus, 1721
          - 1896 september-1907 augustus, 1722
          - 1907 september-1914, 1723
        - Kasboek van geschonken gelden. die besteed zijn voor de aankoop van kunstvoorwerpen, met kwitanties, 1928-1932, 1724; 1 deel
        - Giroboeken, 1929-1937, 1725-1727; 3 delen
          - 1929-1933 mei 4, 1725
          - 1933 mei 8-1935 mei 16, 1726
          - 1935 mei 17-1937 januari, 1727
        - Tabellarische kasboeken van inkomsten en uitgaven, 1937-1946, 1728-1731; 4 delen
          - 1937-1938 november, 1728
          - 1938 december-1940, 1729
          - 1941-1943 december 7, 1730
          - 1943 december 7-1946, 1731
        - Kasboek van het F.G. Waller-Fonds, 1938-1947, 1732; 1 deel
        - Kasboek van betaalde detachementsgelden aan de voor bewaking van de depôts in Noord-Holland gestationeerde suppoosten van het Rijksmuseum, (ca 1939-1941), 1733; 1 deel
        - Kasboek van het Fonds-J.W. Edwin vom Rath, 1943-1959, 1734; 1 deel
      - Overige, 10.2.4.4.
        - Stukken betreffende de aanvraag van gelden ter goede rekening ten behoeve van lopende uitgaven in het algemeen beheer aan en de toekenning door het Ministerie van Binnenlandse Zaken, het Ministerie van Onderwijs, Kunsten en Wetenschappen en het Departement van Opvoeding, Wetenschap en Kultuurbescherming, 1897-1945, 1735; 1 omslag
        - Ingekomen ministeriële circulaires inzake de betaling van kunstvoorwerpen, die op veilingen gekocht zijn, 1913-1914, 1736; 1 omslag
        - Stukken betreffende de vrijstelling van vermakelijkheids- belasting op entreegelden, 1923-1924, 1737; 1 omslag
        - Stukken betreffende de vrijstelling en teruggave van omzetbelasting op aangekochte kunstvoorwerpen, 1941-1942, 1738; 1 omslag
        - Stukken betreffende de heffing en afdracht van omzetbelasting op entreegelden, 1942-1945, 1739; 1 omslag
    - Post- en archiefzaken, 10.2.5.
      - Koninklijk besluit van 14 januari 1901, nr 51 betreffende de verlening van vrijstelling van port voor dienstpost, 1901. Afschrift, 1740; 1 omslag
      - Staten van bescheiden uit het archief van 's Rijks Museum, die aan het Rijksprentenkabinet overgedragen zijn, 1914, 1741; 2 stukken
      - Stukken betreffende de opgave van het aantal jaarlijks verzonden poststukken aan het Ministerie van Onderwijs, Kunsten en Wetenschappen en het Departement van Opvoeding, Wetenschap en Kultuurbescherming, 1923-1945, 1742; 1 omslag
      - Stukken betreffende de vernietiging van bescheiden uit het archief van het Rijksmuseum, 1934, 1943, 1743; 1 omslag
    - Verwerving, 10.2.6.
      - Algemeen, 10.2.6.1.